臺灣屏東地方法院刑事判決　　　　　　　　　　　　　九十三年度訴字第一一六號
　　公　訴　人　臺灣屏東地方法院檢察署檢察官
　　被　　　告　甲○○
右列被告因違反毒品危害防制條例案件，經檢察官提起公訴（九十二年度毒偵字第一
八四二號），及移
０號、九十三年度毒偵字第九五七號、九十三年度毒偵字第一０三０號、九十三年度
毒偵字第一二一三號、臺灣高雄地方法院檢察署九十三年度毒偵字第一七一一號、）
，被告就被訴事實為有罪之陳述，本院裁定行簡式審判程序，判決如左：
    主  文
甲○○連續施用第一級毒品，處有期徒刑壹年，扣案之第一級毒品海洛因貳包（分別
為驗後淨重零點貳公克及零點零陸公克）、第一級毒品海洛因殘渣袋伍只及第二級
毒品安非他命殘渣袋壹只均沒收銷燬，扣案之注射針筒拾壹支及挑尖吸管（藥鏟）壹
支均沒收。
    事  實
一、甲○○前於民國八十九間因竊盜案件，經本院九十年度易字第一三三號判處有期
    徒刑一年六月確定；於九十年間復因竊盜案件，經本院九十年度易字第四一一號
    判處有期徒刑六月確定；於同年間再因違反毒品危害防制條例案件，經本院九十
    年訴字第一五六號判處有期徒刑十月，後經臺灣高等法院高雄分院九十年度上訴
    字第一三六四號判決駁回上訴而確定，自九十年十月二十九日起入監服刑，迄九
    十二年四月三十日，因縮短刑期假釋出監（以上不構成累犯）。另於八十七年間
    因施用毒品案件，經臺灣高雄地方法院八十七年度毒聲字第九九四號裁定送觀察
    、勒戒後，認有繼續施用毒品之傾向，再依該院八十七年度毒聲字第一八七五號
    裁定入戒治處所施以強制戒治，其後經該院八十八年度毒聲字第一一九０號裁定
    停止戒治，所餘戒治期間付保護管束，於八十八年七月二十七日保護管束期滿，
    由臺灣高雄地方法院檢察署檢察官於八十九年十一月六日，以八十九年度戒毒偵
    字第一二一０號不起訴處分確定；復於九十年間因施用毒品案件，經臺灣高雄地
    方法院九十年度毒聲字第四五四號裁定送戒治處所施以強制戒治（同時由臺灣屏
    東地方法院檢察署檢察官向本院起訴，嗣經本院九十年度訴字第一五六號判處有
    期徒刑十月，後經臺灣高等法院高雄分院九十年度上訴字第一三六四號判決駁回
    上訴而確定），其後經該院九十年度毒聲字第六二五九號裁定停止戒治，所餘戒
    治期間付保護管束，於九十一年五月四日保護管束期滿。詎其假釋中猶不知悛悔
    ，竟基於施用第一級毒品海洛因之概括犯意，先於九十二年十一月八日某時，在
    桃園縣中壢市租屋處，以將第一級毒品海洛因加水再以注射針筒注入手臂內之方
    式，施用第一級毒品海洛因，於同年月十日十時四十五分許，為臺灣屏東地方法
    院檢察署觀護人採尿送驗而查獲；其經採尿於同日飭回後至九十三年二月二十二
    日十九時許止，復承前揭施用第一級毒品海洛因之概括犯意，在屏東縣東港鎮○
    ○路○段一四五巷十一號旁鐵皮屋內等地，以前述方式，約一天施用第一級毒品
    海洛因二次之頻率，連續施用第一級毒品海洛因多次，於同年月二十四日七時三
    十五分許，為警在上址查獲，並扣得第一級毒品海洛因殘渣袋一只及注射針筒六
    支；其經警採尿由臺灣屏東地方法院檢察署檢察官於九十三年二月二十四日飭回
    後，至同年三月十一日十八時許止，復承前揭施用第一級毒品海洛因之概括犯意
    ，在屏東縣東港鎮東隆宮之廁所等地，以前述方式、頻率，連續施用第一級毒品
    海洛因多次，於九十三年三月十三日十六時十分許，為警在屏東縣林邊鄉○○路
    一二八號紅樓賓館查獲，並扣得注射針筒一支；其經警採尿由臺灣屏東地方法院
    檢察署檢察官於同日飭回後，至九十三年三月二十四日二十二時許止，復承前揭
    施用第一級毒品海洛因之概括犯意，在前揭東隆宮廁所等地，以前述方式、頻率
    ，連續施用第一級毒品海洛因多次，於同年月二十六日九時三十分許，為警在屏
    東縣東港鎮○○路○段一四五巷查獲；其經警採尿於同日飭回後，至九十三年三
    月三十一日二十一時許止，復承前揭施用第一級毒品海洛因之概括犯意，在前揭
    東隆宮廁所等地，以前述方式、頻率，連續施用第一級毒品海洛因多次，於同年
    四月一日二十時四十分許，為警在高雄縣林園鄉○○村○○路一三二巷九號前查
    獲，並扣得第一級毒品海洛因一包（淨重零點三二公克）及注射針筒一支；其經
    警採尿由臺灣高雄地方法院檢察署檢察官於九十三年四月二日飭回後，至同年五
    月十二日十六時至十七時許止，復承前揭施用第一級毒品海洛因之概括犯意，在
    屏東縣東港鎮○○路十一號及前揭東隆宮廁所等地，以前述方式、頻率，連續施
    用第一級毒品海洛因多次，嗣於同日二十三時二十分許，為警在屏東縣東港鎮○
    ○路十一號查獲，並扣得第一級毒品海洛因一包（淨重零點零六公克）、注射針
    筒一支及挑尖吸管（藥鏟）一支；其經警採尿由臺灣屏東地方法院檢察署檢察官
    於九十三年五月十三日飭回後，至同年六月十五日十八時許止，復承前揭施用第
    一級毒品海洛因之概括犯意，在其住處及屏東縣東港鎮船頭里以栗國小右側空屋
    等地，以前述方式、頻率，連續施用第一級毒品海洛因多次，嗣於九十三年六月
    十八日十一時二十分許，為警在屏東縣東港鎮船頭里以栗國小右側空屋查獲，並
    扣得第一級毒品海洛因殘渣袋四只及注射針筒二支。
二、案經臺灣屏東地方法院檢察署檢察官偵查起訴及屏東縣警察局東港分局報請臺灣
    屏東地方法院檢察署檢察官、高雄縣政府警察局林園分局報請臺灣高雄地方法院
    檢察署檢察官移送併辦。甲○○於審理時逃匿，經本院發布通緝後，始於九十三
    年七月九日為警逮捕歸案。
    理  由
一、右揭事實，業據被告甲○○於本院審理時坦承不諱，並有第一級毒品海洛因二包
    （分別為驗後淨重零點三二公克、零點零六公克）、第一級毒品海洛因殘渣袋五
    只、注射針筒十一支及挑尖吸管（藥鏟）一支扣案可稽，且被告於九十二年一月
    十日十時四十五分，為臺灣屏東地方法院檢察署觀護人所採集之尿液檢體，經送
    請長榮大學以酵素免疫分析法及氣象層析質譜儀法檢驗，結果確呈鴉片類嗎啡陽
    性反應，有長榮大學之確認報告一紙（見本院卷第一一二頁）附卷可稽；又被告
    於九十三年二月二十四日八時、同年三月十三日十七時、同年三月二十六日九時
    三十分、同年四月一日二十二時三十分許、同年五月十二日二十四時及同年六月
    十八日十一時四十分為警所採集之尿液檢體，分別經送請屏東縣衛生局及高雄縣
    政府衛生局檢驗，結果均呈嗎啡陽性反應，亦有屏東縣衛生局煙毒及麻醉藥品類
    委託檢驗結果通知書五紙及高雄縣政府衛生局煙毒尿液檢驗成績書一紙（見本院
    卷第四八頁及第一一三頁至第一一七頁）附卷可稽；另扣案之第一級毒品海洛因
    二包（分別為驗後淨重零點三二公克、零點零六公克），經送請法務部調查局以
    化學呈色法及氣象層析質譜儀分析法檢驗，確均含第一級毒品海洛因成分，有該
    局調科壹字第二二００一七０五九號、調科壹字第二四０００三０六四號鑑定通
    知書二紙（見本院卷第五五頁及第一一七之一頁）在卷足憑，堪信被告上開自白
    確與事實相符。次查被告先前如事實欄所載，其於八十七年間因施用毒品案件，
    經臺灣高雄地方法院八十七年度毒聲字第九九四號裁定送觀察、勒戒後，認有繼
    續施用毒品之傾向，再依該院八十七年度毒聲字第一八七五號裁定入戒治處所施
    以強制戒治，其後經該院八十八年度毒聲字第一一九０號裁定停止戒治，所餘戒
    治期間付保護管束，於八十八年七月二十七日保護管束期滿，由臺灣高雄地方法
    院檢察署檢察官於八十九年十一月六日，以八十九年度戒毒偵字第一二一０號不
    起訴處分確定；復於九十年間因施用毒品案件，經臺灣高雄地方法院九十年度毒
    聲字第四五四號裁定送戒治處所施以強制戒治（同時由臺灣屏東地方法院檢察署
    檢察官向本院起訴，嗣經本院九十年度訴字第一五六號判處有期徒刑十月，後經
    臺灣高等法院高雄分院九十年度上訴字第一三六四號判決駁回上訴而確定），其
    後經該院九十年度毒聲字第六二五九號裁定停止戒治，所餘戒治期間付保護管束
    ，於九十一年五月四日保護管束期滿等節，有臺灣高雄地方法院檢察署檢察官八
    十九年度戒毒偵字第一二一０號不起訴處分書、臺灣屏東地方法院檢察署檢察官
    八十九年度毒偵字第二四九八號、九十年度毒偵字第二四一號起訴書、本院九十
    年度訴字第一五六號判決書、臺灣高等法院被告全國前案紀錄表及全國施用毒品
    案件紀錄表各一份在卷足憑，本件事證已臻明確，被告五年內再犯本件連續施用
    第一級毒品海洛因犯行洵堪認定。
二、查海洛因為毒品危害防制條例第二條第二項第一款明定之第一級毒品，不得持有
    、施用及販賣，是核被告所為，係犯毒品危害防制條例第十條第一項之施用第一
    級毒品罪。其施用前、後持有第一級毒品海洛因之低度行為，應為其施用之高度
    行為所吸收，不另論罪；其先後多次施用第一級毒品海洛因犯行，時間緊接、犯
    罪構成要件相同，顯然基於概括犯意反覆為之，應依連續犯之規定論以一罪，並
    依法加重其刑。公訴人雖僅就被告於九十二年十一月十日十時四十五分許往前回
    溯七十二小時內之某時所為之施用第一級毒品海洛因犯行部分提起公訴，惟被告
    其餘如事實欄所載之多次施用第一級毒品海洛因犯行與原起訴論罪之施用第一級
    毒品海洛因部分，既具有連續犯之裁判上一罪關係，依審判不可分原則，乃為起
    訴效力所及，本院自得併予審判，併此敘明。爰審酌被告前經觀察、勒戒及強制
    戒治後，仍未戒斷其施用毒品之惡習，且其於經查獲後復反覆為相同之犯行毫無
    悔意，並參酌其素行狀況、犯罪之動機、目的、手段、所生戕害其身心情形及犯
    罪後坦承犯行，態度尚非惡劣等一切情狀，量處如主文所示之刑，以資懲儆。
三、扣案之第一級毒品海洛因二包（分別為驗後淨重零點三二公克、零點零六公克）
    ，係查獲之毒品已如前述；另扣案之含第一級毒品海洛因殘渣袋五只，業據被告
    坦承係屬其施用第一級毒品海洛因所剩，且被告亦確有施用第一級毒品海洛因亦
    如前述，堪認夾鏈袋內之殘渣物確屬第一級毒品海洛因無誤，該夾鏈袋因與第一
    級毒品海洛因無從析離；又扣案之含第二級毒品安非他命殘渣袋一只，經屏東縣
    警察局東港分局以聯勤二０四廠製造之煙毒品檢驗Ａ包試劑初步檢驗結果，確呈
    第二級毒品安非他命反應，有該分局查獲涉嫌毒品危害防治條例毒品初步檢驗報
    告單一紙（見九十三年度毒偵字第五五０號警卷）在卷足憑，堪認夾鏈袋內之殘
    渣物確屬第二級毒品安非他命無誤，均應依毒品危害防制條例第十八條第一項前
    段之規定，沒收銷燬之。扣案之注射針筒十一支及挑尖吸管（藥鏟）一支，係被
    告所有，供其施用第一級毒品海洛因犯行所用之物，業據其供明在卷，併依刑法
    第三十八條第一項第二款之規定，宣告沒收之。至扣案之玻璃瓶毒品吸食器三個
    ，非屬違禁物，亦非被告所有供其犯本件連續施用第一級毒品海洛因犯行所用之
    物，爰不予宣告沒收。
據上論斷，應依刑事訴訟法第二百九十九條第一項前段、第二百七十三條之一第一項
，毒品危害防制條例第十條第一項、第十八條第一項前段，刑法第十一條前段、第五
十六條、第三十八條第一項第二款，判決如主文。
本案經檢察官盧明軒到庭執行職務。
中      華      民      國      九十三      年     八     月     三     日
                                      臺灣屏東地方法院刑事第六庭
                                          法  官  林家聖
右正本證明與原本無異。
如不服本判決應於收受本判決送達後十日內向本院提出上訴書狀，其未敘述上訴理由
者，並得於提起上訴後十日內向本院補提理由書狀（均須按他造當事人之人數附繕本
 ）「切勿逕送上級法院」
                                          書記官   唐淑嫻
中      華      民      國      九十三      年     八月     三     日
附錄本判決論罪科刑法條：
毒品危害防制條例第十條第一項
施用第一級毒品者，處六月以上五年以下有期徒刑。
